【裁判字號】    99,小上,68
【裁判日期】    991014
【裁判案由】    給付工程款
【裁判全文】
臺灣桃園地方法院民事裁定              99年度小上字第68號
上  訴  人  乙○○
被  上訴人  甲○○
上列當事人間請求給付工程款事件，上訴人對於中華民國99年9
月7 日本院中壢簡易庭99年度壢小字第730 號第一審判決提起上
訴，本院裁定如下：
    主  文
上訴駁回。
第二審訴訟費用新臺幣壹仟伍佰元由上訴人負擔。
    理  由
一、按對於小額程序第一審判決之上訴，非以其違背法令為理由
    ，不得為之，民事訴訟法第436 條之24第2 項定有明文；又
    前開上訴，其上訴狀內應記載上訴理由，並表明原判決所違
    背之法令及其具體內容，以及依訴訟資料可認為原判決有違
    背法令之具體事實，同法第436 條之25亦定有明文。是當事
    人以小額訴訟程序之第一審判決違背法令為理由提起上訴時
    ，就原判決如何不適用法規或適用法規不當，其上訴狀或理
    由書應有具體之指摘，並揭示該法規之條項或其內容，若係
    成文法以外之法則，應揭示該法則之旨趣，倘為司法院解釋
    或最高法院之判例，則應揭示該判解之字號或其內容，如依
    民事訴訟法第469 條第1 款至第5 款所列各款事由提起上訴
    者，其上訴狀或理由書應揭示合於該條款之事實；若小額訴
    訟程序上訴人之上訴狀或理由書未依上述方法為表明者，即
    難認已對原判決之違背法令有具體之指摘，其上訴自難認為
    合法。
二、查本件上訴人係對於小額訴訟之第一審判決提起上訴，核其
    上訴理由狀所載上訴理由為：被上訴人於民國99年3 月9 日
    確實有寄發通知函要上訴人不得澆水，並補送通知函影本乙
    份，且被上訴人亦於原審審理中親口表示上訴人工作辛苦，
    這幾萬元未付給上訴人亦感到不好意思，是原審判決上訴人
    敗訴實有失公平等語，並未具體指出原審判決有如何違背法
    令情事，更未指明原審判決所違反之法令條項或其內容，以
    及依訴訟資料有何判決違背法令之具體事實，揆諸前開說明
    ，自不得謂已合法表明上訴理由。況且，上訴人雖補提通知
    函以證明被上訴人確實有通知其不要再澆水，工作到此為止
    云云，惟上開通知函僅表明「…特發函催請依約辦理補正撿
    拾工程，並嚴禁再澆水，否則依法訴追…」，有99年3 月9
    日通知函1 件在卷可稽，而上訴人於原審自承：被上訴人有
    口頭跟伊說，要澆剩下來的水，要會同被上訴人到現場一起
    澆水等語（見原審卷第21頁背面），則上訴人主張被上訴人
    已發函告知其不要繼續澆水，謂工作到此為止，拒絕給付工
    資云云，自不足採。從而，本件上訴尚難認為合法，自應予
    以駁回。
三、本件第二審訴訟費用應依民事訴訟法第436 條之32第1 項準
    用第436 條之19條第1 項確定其數額為1,500 元，並應由上
    訴人負擔。
四、依民事訴訟法第436 條之32第1 項、第2 項、第444 條第1
    項前段、第436 條之19第1 項、第95條、第78條，裁定如主
    文。
中    華    民    國    99    年    10    月    14    日
                  民事第一庭    法  官  郭琇玲
                                法  官  范明達
                                法  官  陳婉玉
以上正本係照原本作成
本裁定不得抗告
中    華    民    國    99    年    10    月    14    日
                                書記官  利冠蔚

司法院資訊處製作；財團法人民間司法改革基金會備份。
